【裁判字號】    89,易,957
【裁判日期】    890904
【裁判案由】    恐嚇取財
【裁判全文】
臺灣彰化地方法院刑事判決                          八十九年度易字第九五七號
    公  訴  人  臺灣彰化地方法院檢察署檢察官
    被      告  甲○○
右列被告因恐嚇取財案件，經檢察官提起公訴（八十九年度偵字第三七六九號）本院
判決如左：
        主  文
甲○○意圖為自己不法之所有，以恐嚇使人將本人之物交付，處有期徒刑捌月。
        事  實
一、甲○○前於八十八年六月一日及二日因犯恐嚇罪案件，經法院判處有期徒刑肆月
    確定，於八十九年五月二十五日始易科罰金執行完畢。其因懷疑乙○○介入夫妻
    間之感情，並進而與其妻黃金珍發生性關係，致使其夫妻婚姻關係破裂而離異，
    乃心懷嫉恨，為圖報復，遂於八十八年十月二十一日晚間八時許與翌日下午一時
    許，在桃園縣內某處，藉詞乙○○與其前妻有染，須付其前妻之三個月之生活費
    計新台幣十五萬元，而接續撥打乙○○之行動電話（0000000000號）
    對在桃園縣內之乙○○恫稱：須給付十五萬元，否則，即殺害乙○○本人及其妻
    小，並應將款項匯入大眾銀行桃園分行，帳號00000000000之七甲○
    ○之帳戶內等語。乙○○聞後，心生畏懼，恐如不從，甲○○果對其本人及妻小
    加害，旋即著手籌措，至同月二十二日下午二時許，經以電話告知甲○○僅能籌
    得十萬元，得甲○○覆稱同意後，即在彰化縣彰化市○○路一０四號彰化市第一
    信用合作社，將該筆十萬元之款項，匯入甲○○所指示之上開帳戶，甲○○得款
    後，先將該款項轉入黃金珍之帳戶，再陸續領取完盡。嗣因心有不甘，乃訴請警
    方究辦。
二、案經彰化縣警察局報請臺灣彰化地方法院檢察署檢察官偵查起訴。
        理  由
一、訊據被告甲○○（以下簡稱被告）固坦承其於前開時、地，有以電話要求被害人
    乙○○（以下簡稱被害人）須匯款十五萬元入其帳戶，而被害人確有匯款十萬元
    之事實，惟否認有恐嚇取財之犯行，辯稱：係被害人前於其前妻黃金珍同居期間
    答應給付三個月之生活費，積欠未付，伊代其前妻黃金珍索取云云。經查：前開
    事實，迭據被害人於警訊時及檢察官偵查中指訴甚詳，並有匯款回條、被害人與
    被告洽談匯款帳戶明細及被告允諾不再恐嚇之錄音帶及譯文存卷可稽。再被告之
    前妻黃金珍與被害人間並無任何債務關係存在，且被告係對黃金珍佯稱：帳戶有
    一筆錢，欲先匯入黃金珍之帳戶內寄存，事後，亦陸續要求黃金珍領出，而取走
    該筆十萬元等情，已據證人黃金珍於警訊時供證在卷。查黃金珍已與被告辦竣離
    婚登記，彼此未共同生活，且被告亦曾對黃金珍實施恐嚇等情，已據被告供承在
    卷，並有台灣桃園地方法院八十八年易字第一九０五號判決影本在卷可稽。驗徵
    社會事實與經驗，被告既已與黃金珍離婚，且未共同生活，遑論黃金珍與被害人
    有無不當之感情關係，及被害人是否允諾給付黃金珍生活費十五萬元，黃金珍實
    無央請被告索取之理。況被告於將被害人所匯之款項轉入黃金珍帳戶後，即陸續
    取回。是被告前開所辯，核與事理相悖離，無從採取。又被告以加害被害人本人
    及妻小生命之事，脅迫被害人交付金錢，衡之常情，確足以令人心生畏懼，而從
    命行事，是被害人交付十萬元，與被告之恐嚇行為，亦有相當之因果關係無訛。
    綜上所述，本案事證已臻明確，被告犯行洵堪認定。
二、核被告恐嚇他人交付財物得逞之行為，係犯刑法第三百四十六條第一項恐嚇取財
    罪。被告基於同一恐嚇取財犯意，接續二次實施，使人交付金錢，雖外觀上有數
    舉動，且各舉動進行之時間有差距，但各該舉動係於密切接近之時間實施，侵害
    同一法益，在刑法之評價上，自難強行分開，應包括視為一恐嚇取財行為，始符
    法理（最高法院八十六年台上字第三二九五號判例意旨參照）。
據上論斷，應依刑事訴訟法第二百九十九條第一項前段，刑法第三百四十六條第一項
，罰金罰鍰提高標準條例第一條前段，判決如主文。
中      華      民      國    八十九    年      九      月      四      日
                              臺灣彰化地方法院刑事第一庭
                                      法      官
右正本證明與原本無異。
如不服本判決，應於判決送達後十日內，向本院提出上訴狀（須附繕本）。
                                      法院書記官
中      華      民      國      八十        年            月            日


司法院資訊處製作；財團法人民間司法改革基金會備份。
